【裁判字號】    98,易,1935
【裁判日期】    980828
【裁判案由】    竊盜
【裁判全文】
臺灣臺中地方法院刑事判決              98年度易字第1935號
公  訴  人  臺灣臺中地方法院檢察署檢察官
被      告  戊○○
            丙○○
            甲○○
                    巷22號
                    （現於臺灣臺中監獄執行中)
上列被告因竊盜案件，經檢察官聲請簡易判決處刑（98年度偵字
第3797號），本院沙鹿簡易庭認不宜逕以簡易判決處刑，移由刑
事庭改依通常程序審理（98年度沙簡字第301號），於本院準備
程序進行中，被告三人就被訴事實均為有罪之陳述，經合議庭裁
定改以簡式審判程序審理，判決如下：
    主  文
戊○○結夥三人以上竊盜，處有期徒刑壹年拾月。緩刑參年，緩
刑期間付保護管束。並向國庫支付新臺幣捌拾壹萬元。
丙○○結夥三人以上竊盜，處有期徒刑壹年參月。緩刑參年，緩
刑期間付保護管束。並向國庫支付新臺幣參拾萬元。
甲○○結夥三人以上竊盜，處有期徒刑壹年參月。
    事  實
一、甲○○曾於民國九十五年間，因竊盜砂石案件，經本院九十
    五年度易字第三九一八號判處有期徒刑一年六月並減刑為有
    期徒刑九月，嗣經上訴臺灣高等法院臺中分院，經該院以九
    十七年度上易字第一三一五號判處有期徒刑一年二月，並減
    刑為有期徒刑七月確定（本件不構成累犯）。另戊○○於九
    十七年十一月十五日，向丁○○承租坐落臺中縣大安鄉○○
    段八十三、八十四、八十五地號私有土地，並簽訂租賃契約
    書，約定以上開土地供做申請魚池使用後，戊○○竟與乙○○（由本院另行發布通緝）、丙○○、甲○○共同基於意圖
    為自己不法之所有之竊盜犯意聯絡，由戊○○自九十八年一
    月十九日起，以日薪新臺幣（下同）五千五百元之代價，僱
    用丙○○駕駛ＫＯＭＡＴＳＵ牌ＰＣ四百型挖土機挖取砂石
    ；另自九十八年一月二十二日起，以日薪二千元之代價，僱
    用乙○○駕駛車號一七二－ＵＥ號砂石車載運砂石及以每一
    車次薪資四百元之代價，僱用甲○○駕駛車ＶＩ－九八二號
    砂石車載運砂石，即趁丁○○不注意之際，四人均在場，且
    由戊○○在上址土地負責指揮管理，乙○○、丙○○、甲○○三人則負責依前揭分工盜採上開土地砂石，數量合計約一
    千四百七十二立方米（約價值八十萬九千六百元），再運往
    民峰實業股份有限公司委託加工，俟機販賣。嗣於九十八年
    一月二十二日十六時許，在上開地點，為警查獲。
二、案經臺中縣警察局清水分局報告臺灣臺中地方法院檢察署檢
    察官偵查起訴。
    理  由
壹、程序方面：
    查本件被告戊○○、丙○○、甲○○三人所犯刑法第三百二
    十一條第一項之罪，其法定刑為「六月以上、五年以下有期
    徒刑」，並非高等法院管轄第一審之案件，於準備程式時，
    被告等就被訴事實為有罪之陳述後，經告知被告簡式審判程
    式之旨，並聽取被告、檢察官之意見後，裁定進行簡式審判
    程式，依刑事訴訟法第第二百七十三條之二之規定，簡式審
    判程式之證據調查，不受刑事訴訟法第一百五十九條第一項
    、第一百六十一條之二、第一百六十一條之三、第一百六十
    三條之一及第一百六十四條至第一百七十條規定之限制，合
    先敘明。
貳、實體方面：
一、訊據被告戊○○、丙○○、甲○○對於上揭時地，與共同被
    告乙○○結夥三人以上竊取砂石等情，於偵查、本院準備程
    序及審理時均坦承不諱且互核一致，且與證人丁○○於警詢
    中指述及偵查中結證述之情節相符，並有租賃契約書影本一
    紙、盜採現場照片十六張、民峰公司砂石堆置場照片六張、
    臺中縣政府九十八年二月二十六日府建土字第○九八○○五
    五八○五號函附涉嫌違反土石採取法案件實地會勘紀錄表等
    在卷可稽。且參以上開土地現場開挖深度達九公尺，有上開
    會勘紀錄表在卷可稽，亦與一般養殖業魚塭深度約一公尺至
    一點五公尺有異，足認被告四人開挖上開土地砂石，顯係在
    盜採砂石無訛。堪認被告三人之自白，均確與事實相符，本
    案事證明確，被告戊○○、丙○○、甲○○三人之犯行，洵
    堪認定。
二、核被告戊○○、丙○○、甲○○三人所為，均係犯刑法第三
    百二十一條第一項第四款之結夥三人以上竊盜罪。公訴人於
    起訴書之證據並所犯法條欄，雖記載起訴法條為「刑法第三
    百二十條第一項之普通竊盜罪」，然起訴書所載之犯罪事實
    已載明被告戊○○、丙○○、甲○○三人與共同正犯乙○○
    之加重竊盜事實，公訴人上開法條之記載，顯係誤載，且本
    院於審判期日告知罪名時，亦以刑法之加重竊盜罪告知被告
    戊○○、丙○○、甲○○三人，故此部分核無變更起訴法條
    之問題，附此說明。被告戊○○、丙○○、甲○○三人與共
    同被告乙○○就上揭所犯竊盜罪彼此間，有犯意聯絡及行為
    分擔，均為共同正犯。爰審酌被告戊○○、丙○○之素行尚
    佳，有臺灣高等法院被告前案紀錄表乙紙在卷可參，竟為圖
    利益竊取他人土地之砂石，另審酌被告甲○○曾於九十五年
    間，即曾因竊盜砂石案件，經本院九十五年度易字第三九一
    八號判處有期徒刑一年六月並減刑為有期徒刑九月，嗣經上
    訴臺灣高等法院臺中分院，經該院以九十七年度上易字第一
    三一五號判處有期徒刑一年二月，並減刑為有期徒刑七月確
    定等刑度，及念被告戊○○、丙○○、甲○○三人犯後均能
    坦承犯行，態度均屬良好及被害人損失程度、竊取物品價值
    高低，且目前已進行回復原狀，業據證人丁○○於本院審理
    時結證綦詳，並檢附照片及表明願意原諒被告之意（本院卷
    第四十五頁、第八十九頁、第九十三頁至九十五頁）、被告
    戊○○、丙○○、甲○○三人參與程度高低等一切情狀，分
    別量處如主文所示之刑。又被告戊○○前未曾受有期徒刑以
    上刑之宣告，另被告丙○○前於八十四年因竊盜案經法院判
    處有期徒刑九月，於八十五年五月二十二日縮短刑期假釋出
    監，於同年六月十一日縮短刑期假釋期滿未撤銷假釋而視為
    執行完畢，五年以內未曾因故意犯罪受有期徒刑以上之宣告
    等情，有前開臺灣高等法院被告全國前案紀錄表附卷可稽，
    且本件犯行時間不長，而被告戊○○為初中畢業，為工人，
    因工作不穩定而為本件犯行；另被告丙○○國小畢業，駕駛
    大卡車及挖土機為業，收入不穩定，家中有三兒一女之成年
    子女，但因近來電子公司裁員而失去工作，經濟收入僅剩被
    告丙○○一人等情，業據被告戊○○、丙○○二人於本院審
    理時陳明在卷，本院認被告戊○○、丙○○二人因一時失慮
    ，觸犯刑責，犯後亦知所悔悟，經此偵審程序，諒已得到警
    惕而無再犯之虞，本院認以暫不執行宣告之刑為適當，爰均
    諭知緩刑三年，並宣告於緩刑期間應付保護管束及參酌本件
    卷內所現盜採砂石之價值約八十萬九千六百元，有卷附經濟
    部水利署第三河川局九十八年八月六日水三管字第○九八五
    ○○七九二九○號函可參（本院卷第八十四頁），併予審酌
    被告戊○○、丙○○二人應支付國庫之金額，以啟自新。至
    於被告甲○○因有前揭相同之竊盜犯行，雖不構成累犯，但
    已足證其有再犯之虞，爰不予以宣告緩刑。另本件竊盜所用
    之用，乙○○駕駛之車號一七二－ＵＥ號砂石車係被告戊○○所有，另丙○○駕駛之四百型挖土機為被告丙○○所有，
    雖分別係為前揭被告等人所有，且為供竊盜砂石所用，業經
    本院認定如上。惟刑法第三十八條第一項第二款之沒收係屬
    裁量沒收之性質，法院自得依個案狀況為適法決定沒收與否
    。按本件被告等人盜採砂石之犯罪行為固屬不當，惟本院認
    尚無以刑法宣告沒收之必要，至於被告甲○○駕駛之車號Ｖ
    Ｉ－九八二號砂石車僅係由被告甲○○占有，非其所有之物
    ，業據被告甲○○於警詢時陳明在卷，自亦無庸宣告沒收，
    附此說明。
據上論斷，應依刑事訴訟法第二百七十三條之一第一項、第二百
九十九條第一項前段，刑法第二十八條、第三百二十一條第一項
第四款、第七十四條第一項第一款、第二款、第二項第四款、第
九十三條第一項第二款，判決如主文。
本案經檢察官己○○到庭執行職務。
中    華    民    國    98    年    8     月    28    日
                刑事第七庭  法  官  林慶郎
以上正本證明與原本無異。
如不服本判決，應於收受送達後十日內向本院提出上訴書狀（應
敘述具體理由並附繕本）。
上訴書狀如未敘述理由，應於上訴期間屆滿後二十日內補提理由
書於本院。
                            書記官  黃士益
中    華    民    國    98    年    8     月    28    日
附錄本判決論罪科刑法條
中華民國刑法第321條
（加重竊盜罪）
犯竊盜罪而有左列情形之一者，處六月以上、五年以下有期徒刑
：
一、於夜間侵入住宅或有人居住之建築物、船艦或隱匿其內而犯
之者。
二、毀越門扇、牆垣或其他安全設備而犯之者。
三、攜帶兇器而犯之者。
四、結夥三人以上而犯之者。


司法院資訊處製作；財團法人民間司法改革基金會備份。
